臺灣基隆地方法院刑事判決　　　　　　　 96年度訴字第401號
公　訴　人　臺灣基隆地方法院檢察署檢察官
被　　　告　乙○○
上列被告因違反毒品危害防制條例案件，經檢察官提起公訴（96
年度毒偵字第849、883號），並經本院合議庭裁定由受命法官獨
任進行簡式審判程序，判決如下：
    主      文
乙○○施用第一級毒品，累犯，處有期徒刑玖月，扣案之第一級
毒品海洛因各淨重零點壹參公克、零點零柒公克（均不含包裝袋
）均沒收銷燬之，包裝上開第一級毒品海洛因之包裝袋貳只沒收
；又施用第二級毒品，累犯，處有期徒刑肆月，扣案之第二級毒
品安非他命共毛重壹點貳公克（均不含包裝袋）沒收銷燬之，包
裝上開第二級毒品安非他命之包裝袋伍只均沒收。應執行有期徒
刑壹年，扣案之第一級毒品海洛因各淨重零點壹參公克、零點零
柒公克、第二級毒品安非他命共毛重壹點貳公克（均不含包裝袋
）均沒收銷燬之，包裝上開第一級毒品海洛因之包裝袋貳只、包
裝上開第二級毒品安非他命之包裝袋伍只均沒收。
    事實及理由
一、本件犯罪事實應補充「乙○○基於反覆持續施用第一級毒品
    海洛因之犯意，分別於96年3月11日晚上11時許、96年3月12
    日凌晨3時許、96年3 月19日晚上某時許（起訴書誤載96年3
    月20日下午5時5分許為警採尿前24小時內某時許，此部分業
    據蒞庭檢察官當庭更正），將第一級毒品海洛因摻在香煙內
    一起點火吸用之方式，反覆施用第一級毒品海洛因3次。
    另基於反覆持續施用第二級毒品安非他命之犯意，分別於96
    年3月12日凌晨3時許、96年3 月18日下午某時許（起訴書誤
    載96年3月20日下午5時5分許為警採尿前96 小時內某時許，
    此部分業據蒞庭檢察官當庭更正），將第二級毒品安非他命
    置入玻璃球吸食器內下方點火燒烤產生煙霧而吸用之方式，
    反覆施用第二級毒品安非他命2次。嗣為警先於96年3月12日
    上午11時30許許，另扣得其所有供施用第一級毒品海洛因用
    之包裝袋1只、供施用第二級毒品安非他命用之包裝袋5只；
    再於96年3月21日下午3時許，為警另扣得其所有供施用第一
    級毒品海洛因用之包裝袋1 只。」、證據應補充；「被告於
    本院準備程序及審判程序之自白及包裝第一級毒品海洛因之
    包裝袋2只、包裝第二級毒品安非他命之包裝袋5只。」，應
    適用之法條應補充：「被告持有第一、二級毒品海洛因、安
    非他命係供施用，其持有之低度行為應為施用之高度行為所
    吸收，均不另論罪。扣案之包裝第一級毒品海洛因用之包裝
    袋2只、包裝第二級毒品安非他命用之包裝袋5只，為犯罪行
    為人即被告所有，供施用第一、二級毒品海洛因、安非他命
    所用之物，業據被告供明在卷，應依刑法第38條第1項第2款
    之規定宣告沒收。」外，餘均引用如附件檢察官起訴書之記
    載。
二、據上論斷，應依刑事訴訟法第273 條之1第1項、第284條之1
    、第299條第1項前段、第310條之2、第454條第2項，毒品危
    害防制條例第10條第1項、第2項、第18 條笫1項前段、第23
    條第2項，刑法第11條、第47條第1項、第51 條笫5款、第38
    條第1項第2款，判決如主文。
本案經檢察官甲○○到庭執行職務。
中　　華　　民　　國　　96　　年　　6　　月　　29　　日
                  刑事第三庭法  官    何怡穎
以上正本證明與原本無異。
對於本件判決如有不服，應於收受送達後10日內，向本院提出上
訴書狀，上訴於臺灣高等法院，並按他造當事人之人數附具繕本
。
中　　華　　民　　國　　96　　年　　6　　月　　29　　日
                            書記官    鄭梅君
附錄本案論罪科刑法條：
毒品危害防制條例第10條
施用第一級毒品者，處 6 月以上 5 年以下有期徒刑。
施用第二級毒品者，處 3 年以下有期徒刑。
附件：
臺灣基隆地方法院檢察署檢察官起訴書
　　　　　　　　　　　　　　　　　　 96年度毒偵字第849號
                                     96年度毒偵字第883號
　　被　　　告　乙○○　女　31歲（民國○○年○月○○日生）
　　　　　　　　　　　　住臺北市○○○路○段182巷74號2樓
                        居基隆市○○街268號22樓
　　　　　　　　　　　　身分證統一編號：Ｚ000000000號
上列被告因違反毒品危害防制條例案件，業經偵查終結，認應提
起公訴，茲將犯罪事實及證據並所犯法條分述如下：
　　　  犯罪事實
一、乙○○前因施用毒品案件，經觀察、勒戒後，認無繼續施用
    毒品之傾向，於民國92年10月19日執行完畢，並由臺灣士林
    地方法院檢察署檢察官於92年10月20日，以92年度毒偵緝字
    第131號為不起訴處分確定。復因施用第一、二級毒品，經
    臺灣士林地方法院檢察署檢察官提起公訴，由臺灣士林地方
    法院於94年11月11日，以94年度訴字第481號判決分別判處
    有期徒刑6月及4月，應執行有期徒刑9月，並於94年12月12
    日確定，甫於95年4月21日執行完畢。詎其猶不知悔改，復
    基於反覆持續施用第一級毒品海洛因及第二級毒品安非他命
    之犯意，分別於96年3月11日晚上11時許、同年月12日凌晨3
    時許及同年月20日下午5時5分許為警採集尿液前24小時內之
    某日時，在基隆市○○街268號22樓等處，施用第一級毒品
    海洛因；又另行起意，於同年月12日凌晨3時許及同年3月20
    日下午5時5分許為警採集尿液前96小時內之某日時，在上揭
    處所，施用第二級毒品安非他命。為警分別於下列時間查獲
    ：(一)、96年3月12日上午11時30分許，在基隆市○○路170
    號前查獲，並扣得第一級毒品海洛因1包（淨重0.13公克）
    及第二級毒品安非他命5包（毛重1.2公克）。(二)、96年3月
    20 日下午3時許，在基隆市○○街268號22樓查獲，並扣得
    第一級毒品海洛因1包（淨重0.07公克）。
二、案經基隆市警察局第二分局報告偵辦。
　　　　證據並所犯法條
一、訊據被告乙○○僅坦承有於96年3月11日晚上11時許、96年3
    月12日凌晨3時許施用海洛因及96年3月12日凌晨3時許施用
    安非他命之犯行，餘則否認之，惟查，被告於96年3月12日
    及同年3月20日為警查獲後，經採尿送驗結果，均呈現嗎啡
    及安非他命陽性反應，有臺灣尖端先進生技醫藥股份有限公
    司濫用藥物檢驗報告2紙在卷可稽。且本案查獲之白粉，經
    送法務部調查局以化學呈色法及氣相層析質譜儀分析法鑑定
    結果，認該白粉含第1級毒品海洛因成分，有法務部調查局
    鑑定通知書2紙附卷可參，是被告施用毒品之犯嫌甚明，其
    所辯顯係避重就輕、卸責之詞，不足採信，其犯嫌堪以認定
    。
二、核被告所為，係犯毒品危害防制條例第10條第1項之施用第
    一級毒品及第2項之施用第二級毒品等罪嫌。其多次施用毒
    品之犯行，均時間密接，且有反覆性及延續性之情形，應屬
    於包括一罪的集合犯，係屬實質上一罪。其所犯上開2罪間
    ，行為互殊，犯意各別，請分論併罰。查被告有如犯罪事實
    欄所載之犯罪科刑執行情形，有本署刑案資料查註紀錄表附
    卷可參，其於刑之執行完畢後，5年內再犯本件有期徒刑以
    上之罪，為累犯，請依刑法第47條第1項之規定加重其刑。
    扣案之海洛因及安非他命，請依毒品危害防制條例第18條第
    1 項前段之規定宣告沒收並銷燬之。
三、依毒品危害防制條例第23條第2項、刑事訴訟法第251條第1
    項提起公訴。
    此致
臺灣基隆地方法院
中　　華　　民　　國　　96　　年　　 5　　月　　14　　日
                            檢察官    張  志  明
本件正本證明與原本無異
中　　華　　民　　國　　96　　年　　5 　　月　　17　　日
　　　　　　　　　　　　　　書記官　  陳  淑  芬
附錄所犯法條：
毒品危害防制條例第10條第1項、第2項
施用第一級毒品者，處 6 月以上 5 年以下有期徒刑。
施用第二級毒品者，處 3 年以下有期徒刑。
